臺灣臺中地方法院刑事裁定    　
111年度聲字第2375號
聲  請  人  臺灣臺中地方檢察署檢察官
受  刑  人  余宗翰



上列聲請人因受刑人加重詐欺等案件，數罪併罰有二裁判以上，
聲請定其應執行之刑及易服勞役之折算標準（聲請案號：111年
度執聲字第1740號），本院裁定如下：
    主    文
余宗翰所犯如附表所示各罪所處之刑，有期徒刑部分，應執行有
期徒刑參年肆月；併科罰金部分，應執行罰金新臺幣壹萬貳仟元
，罰金如服勞役，以新臺幣壹仟元折算壹日。
    理  由
一、聲請意旨略以：受刑人余宗翰因加重詐欺等數罪，先後經判
    決確定如附表所示，應依刑法第53條、第51條第5款、第7款
    、第42條第3項規定，定其應執行之刑及諭知易服勞役之折
    算標準，爰依刑事訴訟法第477條第1項聲請裁定等語。
二、按裁判確定前犯數罪者，併合處罰之。但有下列情形之一者
    ，不在此限：一、得易科罰金之罪與不得易科罰金之罪。二
    、得易科罰金之罪與不得易服社會勞動之罪。三、得易服社
    會勞動之罪與不得易科罰金之罪。四、得易服社會勞動之罪
    與不得易服社會勞動之罪。前項但書情形，受刑人請求檢察
    官聲請定應執行刑者，依第51條規定定之。刑法第50條定有
    明文。又數罪併罰有二裁判以上，宣告多數有期徒刑者，於
    各刑中之最長期以上，各刑合併之刑期以下，定其刑期，但
    不得逾30年。宣告多數罰金者，於各刑中之最多額以上，各
    刑合併之金額以下，定其金額。又罰金無力完納者，易服勞
    役；易服勞役以新臺幣1千元、2千元或3千元折算1日，但勞
    役期限不得逾1年。刑法第53條、第51條第5款、第7款、第4
    2條第1項前段、第3項亦有明定。次按數罪併罰之定應執行
    之刑，係出於刑罰經濟與責罰相當之考量，並非予以犯罪行
    為人或受刑人不當之利益，為一種特別的量刑過程，相較於
    刑法第57條所定科刑時應審酌之事項係對一般犯罪行為之裁
    量，為定應執行刑之宣告，乃對犯罪行為人本身及所犯各罪
    之總檢視，除應考量行為人所犯數罪反應出之人格特性，並
    應權衡審酌行為人之責任與整體刑法目的及相關刑事政策，
    在量刑權之法律拘束性原則下，依刑法第51條第5款之規定
    ，採限制加重原則，以宣告各刑中之最長期為下限，各刑合
    併之刑期為上限，但最長不得逾30年，資為量刑自由裁量權
    之外部性界限，並應受法秩序理念規範之比例原則、平等原
    則、責罰相當原則、重複評價禁止原則等自由裁量權之內部
    抽象價值要求界限之支配，以使輕重得宜，罰當其責，俾符
    合法律授與裁量權之目的，以區別數罪併罰與單純數罪之不
    同，兼顧刑罰衡平原則（最高法院100年度台抗字第440號裁
    定意旨參照）。再執行刑之酌定，審酌各罪間之關係時，宜
    綜合考量數罪侵害法益之異同、對侵害法益之加重效應及時
    間、空間之密接程度，各罪間之獨立程度較高者，法院宜酌
    定較高之執行刑，但仍宜注意維持輕重罪間刑罰體系之平衡
    。行為人所犯數罪係侵害不可替代性或不可回復性之個人法
    益者，宜酌定較高之執行刑。民國107年8月7日司法院院台
    廳刑一字第1070021860號函訂定並自即日生效之「刑事案件
    量刑及定執行刑參考要點」第24、25點規定可供參考。復刑
    事訴訟法第370條第2項、第3項，已針對第二審上訴案件之
    定應執行刑，明定有不利益變更禁止原則之適用；而分屬不
    同案件之數罪併罰有應更定執行刑之情形，倘數罪之刑，曾
    經定應執行刑，再與其他裁判宣告之刑定應執行刑時，在法
    理上亦同受此原則之拘束。亦即，另定之執行刑，其裁量所
    定之刑期，不得較重於前定之執行刑加計後裁判宣告之刑或
    所定執行刑之總和（最高法院110年度台抗字第963號裁定意
    旨參照）。
三、經查，受刑人犯如附表所示之罪，各處如附表所示之刑，均
    經確定在案，有各該案件判決書及臺灣高等法院被告前案紀
    錄表在卷可稽。而有期徒刑部分，受刑人所犯如附表編號1
    至4、6、7所示為不得易科罰金、易服社會勞動之罪，與附
    表編號5、8所示為不得易科罰金、得易服社會勞動之罪，依
    刑法第50條第1項但書之規定固不得併合處罰，惟受刑人就
    附表所示各罪已請求檢察官定應執行刑，有經受刑人簽名捺
    印之111年7月14日臺灣臺中地方檢察署刑法第50條第1項但
    書案件是否請求定應執行刑調查表附卷可按，檢察官聲請定
    其應執行之刑，併就罰金刑部分諭知易服勞役之折算標準，
    本院審核認聲請為正當，應予准許。
四、本件經本院函詢受刑人對檢察官聲請合併定應執行刑之意見
    ，給予陳述意見機會，其具狀表示無意見等語，有本院函文
    、受刑人之陳述意見調查表在卷可參（本院卷第43、51頁）
    。審酌受刑人所犯如附表所示各罪，其中附表編號1至4、6
    、7部分，犯罪時間介於108年4月18日至109年5月15日之間
    ，為參與同一詐欺集團之詐欺取財犯行，犯罪態樣、手段、
    情節相似，所為均係擔任該詐欺集團之收水手工作；附表編
    號5、8部分，犯罪態樣為提供他人及自己所申辦金融帳戶資
    料之幫助一般洗錢犯行，所侵害者均為被害人之財產法益，
    責任非難重複之程度較高；並衡酌附表編號1至7所示10罪，
    有期徒刑部分前經本院111年度聲字第646號裁定定應執行有
    期徒刑3年2月確定，復參諸前揭所述之比例原則、責罰相當
    原則等自由裁量權之內部性界限等情，分別就有期徒刑、併
    科罰金部分，各合併定其應執行之刑如主文所示，及諭知罰
    金如易服勞役之折算標準。
五、至卷附臺灣臺中地方檢察署刑法第50條第1項但書案件是否
    請求定應執行刑調查表，就附表編號8所示之罪，罪刑欄雖
    誤載刑度為「有期徒刑3月」，惟就該編號有關案號、案由
    、得否易科社勞欄之記載則均正確，本院復檢送記載正確資
    訊之檢察官聲請書及附表（定應執行案件一覽表）予受刑人
    ，函詢其對檢察官聲請合併定應執行刑之意見，經受刑人具
    狀表示無意見，業如上述，是此部分誤載，衡情並不影響受
    刑人請求檢察官聲請就該調查表所載各罪合併定應執行刑之
    權益與意願，附此敘明。
六、依刑事訴訟法第477條第1項，刑法第50條第2項、第53條、
    第51條第5款、第7款、第42條第3項前段，裁定如主文。
中　　華　　民　　國　　111 　年　　9 　　月　　13　　日
            刑事第八庭    法  官  簡芳潔
以上正本證明與原本無異。
如不服本裁定，應於收受送達後5日內向本院提出抗告狀。（應
附繕本）
　　　　　　　　　　　　　書記官　陳青瑜　　　　　　　　
中　　華　　民　　國　　111 　年　　9 　　月　　13　　日
附表：受刑人余宗翰定應執行刑案件一覽表　
編      號  1 2 3 罪      名  加重詐欺 加重詐欺未遂 加重詐欺 宣  告  刑  有期徒刑1年3月 （2罪） 有期徒刑8月 有期徒刑1年4月 犯 罪    日 期  ①109年5月14日至同年月15日 ②109年5月15日　 109年5月15日 108年5月23日  偵查機關  年度案號  彰化地檢109年度偵字第5606號等 彰化地檢109年度偵字第5606號等 臺中地檢109年度偵字第6363號 最後事實審 法院 彰化地院 彰化地院 臺中地院  案號 110年度訴緝字第13號 110年度訴緝字第13號 109年度金訴字第547號  判決 日期 110年4月29日 110年4月29日 110年4月28日 確定 判決 法院 彰化地院 彰化地院 臺中地院  案號 110年度訴緝字第13號 110年度訴緝字第13號 109年度金訴字第547號  確定 日期 110年6月9日 110年6月9日 110年6月17日（撤回上訴） 是否為得易科罰金、易服社會勞動之案件  不得易科罰金 不得易服社會勞動 不得易科罰金 不得易服社會勞動 不得易科罰金 不得易服社會勞動 備      註  臺中地檢110年度執助字第1225號 臺中地檢110年度執助字第1225號 臺中地檢110年度執字第8557號   編號1至7曾定應執行有期徒刑3年2月(臺中地檢111年度執更字第1586號)   

編      號  4 5 6 罪      名  加重詐欺 幫助一般洗錢未遂 加重詐欺 宣  告  刑  有期徒刑1年5月 有期徒刑2月，併科罰金新臺幣5,000元 有期徒刑1年3月（3罪） 犯 罪    日 期  108年5月22日至 同年月23日 108年12月16日至109年4月20日 ①109年5月5日至同年月6日 ②109年5月6日 ③109年5月6日  偵查機關  年度案號  臺中地檢109年度偵字第6363號 臺中地檢110年度偵緝字第469號等 基隆地檢110年度偵字第14號等 最後事實審 法院 臺中地院 臺中地院 基隆地院  案號 109年度金訴字第547號 110年度中金簡字第31號 110年度金訴字第82號  判決 日期 110年4月28日 110年6月30日 110年8月4日 確定 判決 法院 臺中地院 臺中地院 基隆地院  案號 109年度金訴字第547號 110年度中金簡字第31號 110年度金訴字第82號  確定 日期 110年6月17日（撤回上訴） 110年8月3日 110年9月2日 是否為得易科罰金、易服社會勞動之案件  不得易科罰金 不得易服社會勞動 不得易科罰金 得易服社會勞動  不得易科罰金 不得易服社會勞動 備      註  臺中地檢110年度執字第8557號  臺中地檢110年度執字第10298號 臺中地檢110年度執助字第1930號   編號1至7曾定應執行有期徒刑3年2月(臺中地檢111年度執更字第1586號)   

編      號  7 8 （以下空白） 罪      名  加重詐欺 幫助一般洗錢  宣  告  刑  有期徒刑1年5月 有期徒刑4月，併科罰金新臺幣10,000元    犯 罪    日 期  108年4月18日至同年月19日 109年8月25日至同年月26日   偵查機關  年度案號  臺中地檢110年度偵字第20688號 臺中地檢109年度偵字第24718號等  最後事實審 法院 臺中地院 臺中地院   案號 110年度金訴字第628號 110年度金簡上字第25號   判決 日期 110年9月27日 111年4月27日  確定 判決 法院 臺中地院 臺中地院   案號 110年度金訴字第628號 110年度金簡上字第25號   確定 日期 110年11月2日 111年4月27日  是否為得易科罰金、易服社會勞動之案件  不得易科罰金 不得易服社會勞動 不得易科罰金 得易服社會勞動   備      註  臺中地檢111年度執字第1135號 臺中地檢111年度執字第7998號    編號1至7曾定應執行有期徒刑3年2月(臺中地檢111年度執更字第1586號)